臺灣高雄地方法院民事裁定
111年度消債職聲免字第8號
聲　請　人　伍昆偵　000000000000000000000000000000000000
0000000000000000000000000000000000000000000000000000000
00000000000000000000000000000000000000000000000000
法定代理人　伍惠靖　00000000000000000000000000000000000
代　理　人　陳雅貞律師
相對人即債　玉山商業銀行股份有限公司
權人　　　　　　　　000000000000000000000000000000000000
00000000000000000000000000000000000000000000000000000000
法定代理人　黃男州　00000000
代　理　人　朱逸君　000000000000000000000000000000000000
相對人即債　元大商業銀行股份有限公司
權人　　　　　　　　000000000000000000000000000000000000
00000000000000000000000000000000000000000000000000000000
法定代理人　翁 健　　0000000
代　理　人　黃勝豐　00000000000000000000000000000000000
相對人即債　順益汽車股份有限公司
權人　　　　　　　　000000000000000000000000000000000000
法定代理人　吳銘祥　00000000
　　　　　　　　　　000000000000000000000000
　　　　　　　　　　00000000
相對人即債　固德資產管理顧問股份有限公司
權人　　　　　　　　00000000000000000000000000000000000
法定代理人　王吳貴妹00000000
　　　　　　　　　　000000000000000000000000
　　　　　　　　　　00000000
相對人即債　衛生福利部中央健康保險署
權人　　　　　　　　00000000000000000000000000000000000
法定代理人　李伯璋　00000000
　　　　　　　　　　000000000000000000000000
　　　　　　　　　　00000000000000000000000000000
(高屏業務組)
相對人即債　勞動部勞工保險局
權人　　　　　　　　00000000000000000000000000000000000
法定代理人　鄧明斌　00000000
上列聲請人即債務人因消費者債務清理事件聲請免責，本院裁定
如下：
    主  文
聲請人即債務人伍昆偵應予免責。
    理  由
一、本案基礎事實
　　查聲請人於民國110年3月8日聲請清算，經本院以110年度消
    債清字第62號裁定自110年7月28日開始清算程序，嗣因財產
    不敷清償相關債務及費用，本院乃於110年11月11日以110年
    度司執消債清字第127號裁定終結清算程序確定，而普通債
    權人未同意免責。
二、本件經本院裁定終結清算程序確定，依消費者債務清理條例
    第132條、第133條、第134條之規定，本院應就聲請人是否
    應予免責（即無前開條例第133條、第134條規定之要件）進
    行審理，茲說明如下：
　㈠消債條例第133條前段
　1.本院裁定開始清算程序後，聲請人之財產及所得
　　⑴聲請人的財產
　　　查聲請人名下無財產，自108年3月起迄今，每月領取身障
      者補助款新臺幣（下同）5065元，前開領取之名目自109
      车5月起已列中低收入補助等情，有稅務電子閘門財產所
      得調件明細表、低收入戶/中低收入戶/中低老年人生活津
      貼管理/身障者生活補助/單親家庭子女生活教育補助表、
      勞動部勞工保險局函、勞動部勞動力發展署高屏澎東分署
      函、高雄市政府都市發展局函在卷可資認定（見院卷第9-
      13頁、第15-19頁、第23頁、第28頁、第27頁）。
　　⑵聲請人之所得
　　　查聲請人於107年12月26日因吸入性肺品導致缺氧性腦病
      變，呈植物人狀態，無工作能力，亦無法自理生活，需長
      期醫療護理及專人照顧，且經臺灣少年及家事法院於109
      年11月18日以109年度監宣字第773號裁定宣告聲請人為受
      監護人，且認定聲請人因患植物人狀態之器質性失智症，
      需專人24小時照顧，無法處理經濟活動，社交溝通能力不
      佳，致不能為意思表示或受意思表示，不能辨識其意思表
      示之效果，而為監護宣告等情，業據聲請人之法定代理人
      伍惠靖陳明在卷，並有上開裁定附卷可憑（見院卷第40-4
      1頁、第42頁），基上，聲請人既因罹患前開病症而喪失
      工作能力，則其自本院裁定110年11月11日開始清算程序
      後迄今，每月所得顯然僅有前述領取之中低收入補助款50
      65元。
　2.本院裁定開始清算程序後，聲請人之支出
　　⑴依衛福部社會司公告110、111年度高雄市最低生活費為133
      41元、14419元，依消債條例第64條之2第1項、第2項之規
      定，聲請人、受扶養者之最低生活費用應以前開高雄市每
      月最低生活費用金額1.2倍計算即16009、17303元做為計
      算基準數額。
　　⑵聲請人最低生活費
　　　查聲請人與父母同住，並由其父母照顧，另聲請人之女兒
      亦由聲請人之父扶養，另有醫療費用支出之需求等情，業
      據聲請人之法定代理人伍惠靖陳明在卷（見院卷第40-41
      頁）；參酌前開說明，聲請人之最低生活費即以前述金額
      16009元、17303元為計算基準。則聲請人自本院裁定自11
      0年11月11日開始清算程序後迄今，其於110、111年度，
      每月支出生活費為16009元、17303元。
　3.本院裁定開始清算程序後，聲請人之所得餘額
　　依據上開證據，聲請人前開領取中低收入補助款扣除個人最
    低生活費後，顯然已無餘額。
　㈡消債條例第133條後段
　1.聲請人於聲請清算前2年期間，可處分所得總額每月15565元
    ，扣除個人必要生活費10500元後，尚有餘額5065元等情，
    為本院110年度消債清字第62號裁定認定在案，則聲請人於
    聲請清算前2年期間所得餘額121560元（計算式：5065×24=1
    21560）。
　2.又查普通債權人於清算程序中均受償總額為15938元乙節，
    亦有110年度司執消債清字第127號裁定、債權表、金額分配
    表、分配結果彙總表、債權人受償金額彙總表在卷可參（見
    院卷第2頁、司執消債清字卷第60-61頁、第84-85頁）。
　3.據上，本件聲請人於本院裁定開始清算程序後，其每月所得
    扣除每月個人最低生活費後已無餘額，普通債權人於清算程
    序受分配總額15938元雖低於聲請清算前2年期間之可處分所
    得餘額121560元，不成立消債條例第133條所規定不免責事
    由。
  ㈢消債條例第134條部分
　　查聲請人無出國紀錄，有入出境查詢表在卷可參（見院卷第
    8頁）；又本院復查無聲請人有消債條例第134條所列其他各
    款應不免責事由，且債權人亦未提出聲請人有何符合消債條
    例第134條各款所規定之事證供本院參酌，故應認聲請人並
    無消債條例第134條所定不免責事由之存在。
　㈣消債條例第138條
　　本件債權發生原因為信用卡費、本票債務、電信費、健保費
    、勞工保險費、國民年金保險費等情，有債權表在卷可佐（
    見司執消債清卷第60-61頁），則本件債權非屬消債條例第1
    38條所定不受免責裁定影響之事由，併予敘明。
三、債權人所提其他意見，尚不影響判斷結果或其意見未臻明確
    ，爰不逐一論列，併予敘明。
四、據上論結，聲請人既經本院裁定終止清算程序確定，復無消
    債條例第133條、第134條所定應不免責事由存在，揆諸首揭
    說明，自應以裁定免除聲請人之債務，基此，本件聲請人聲
    請免責，自應予准許，爰裁定如主文。
中　　華　　民　　國　 111　　年　　4 　　月　　6 　　日
              　　民事庭　　法　官　賴寶合
上為正本係照原本作成
如不服本裁定，應於裁定送達後10日內，以書狀向本院提出抗告
，並繳納抗告費新臺幣1千元
中　　華　　民　　國　 111　　年　　4 　　月　　6 　　日
  　                        書記官　胡美儀